【裁判字號】    99,訴緝,106
【裁判日期】    991224
【裁判案由】    毒品危害防制條例
【裁判全文】
臺灣桃園地方法院刑事判決             99年度訴緝字第106號
公  訴  人  臺灣桃園地方法院檢察署檢察官
被      告  盧志男
上列被告因毒品危害防制條例案件，經檢察官提起公訴（96年度
毒偵字第1422號），被告於本院準備程序進行中，就被訴事實為
有罪之陳述，經本院告知簡式審判程序意旨，並聽取當事人之意
見後，本院合議庭裁定改依簡式審判程序審理，並判決如下︰
    主  文
盧志男施用第一級毒品，累犯，處有期徒刑拾月，減為有期徒刑
伍月，如易科罰金，以新臺幣壹仟元折算壹日。扣案如附表編號
1、2所示之海洛因、甲基安非他命（含包裝袋肆個），均沒收銷
燬；扣案如附表編號3 至7 所示之物均沒收。
    事實及理由
一、盧志男前因脫逃案件，經法院判處有期徒刑3 月確定，並於
    民國92年12月29日易科罰金執行完畢（本件構成累犯）。其
    前於91年間因施用第一級毒品案件，經法院裁定觀察、勒戒
    後，因認有繼續施用毒品之傾向，復經法院裁定令入戒治處
    所施以強制戒治，迄於93年3 月19日因停止處分而出監，另
    於94年間，即前揭強制戒治執行完畢釋放後5 年內，再因施
    用毒品案件，經法院判處有期徒刑7 月並減為3 月15日確定
    ，於95年至96年間復因毒品危害防制條例等案件，經法院分
    別判處有期徒刑9 月、7 月、4 月、10月確定，經減刑後與
    前開3 月15日合併定應執行有期徒刑2 年。詎其仍不知悔改
    ，基於施用第一級毒品海洛因及第二級毒品甲基安非他命之
    犯意，於96年2 月14日晚間8 、9 時許，在桃園縣桃園市○
    ○路○ 段182 號4 樓住處，同時以香煙摻入海洛因，並將甲
    基安非他命以玻璃球燒烤之方式，施用海洛因及甲基安非他
    命1 次。嗣於同日晚間9 時50分許，在前揭地點地下1 樓，
    經警查獲，並扣得如附表所示之海洛因、甲基安非他命、海
    洛因殘渣袋、甲基安非他命殘渣袋、玻璃球吸食器、分裝吸
    管、電子磅秤等物，盧志男經採尿送驗，結果呈嗎啡、甲基
    安非他命陽性反應。
二、證據名稱：
（一）被告盧志男於偵查及本院審理時之自白。
（二）臺北市政府警察局偵辦毒品案件尿液檢體委驗單、臺灣尖
      端先進生技醫藥股份有限公司濫用藥物檢驗報告、法務部
      調查局鑑定書、交通部民用航空局航空醫務中心毒品鑑定
      書各1 份。
（三）扣案如附表所示海洛因、甲基安非他命、海洛因殘渣袋、
      甲基安非他命殘渣袋、玻璃球吸食器、分裝吸管、電子磅
      秤。
（四）臺灣高等法院被告前案紀錄表1 份。
三、核被告所為，係犯毒品危害防制條例第10條第1 項之施用第
    一級毒品罪及同條第2 項之施用第二級毒品罪。被告於施用
    第一、二級毒品前持有第一、二級毒品之低度行為，為施用
    之高度行為所吸收，均不另論罪。又被告同時施用第一級毒
    品海洛因、第二級毒品甲基安非他命之行為，係一行為觸犯
    二罪名之想像競合犯，應從一重之施用第一級毒品罪論處，
    公訴意旨認被告所犯上開2 罪，應分論併罰，尚有誤會。又
    被告有如事實欄所示之科刑及執行情形，有臺灣高等法院被
    告前案紀錄表在卷可按，其於受有期徒刑執行完畢後，5 年
    內故意再犯本件有期徒刑以上之罪，應依刑法第47條第1 項
    累犯規定加重其刑。爰審酌被告前有施用毒品前科，復再行
    施用毒品，戕害自身健康，對他人並不生重大危害，其生活
    狀況、智識程度、犯後坦承犯行之犯後態度等一切情狀，量
    處如主文所示之刑。末按被告所犯本件施用第一級毒品罪，
    其犯罪時間既係在96年4 月24日以前（至被告雖曾於本院審
    理中因逃亡，經本院於96年10月2 日以96年桃院木刑益緝字
    第742 號發佈通緝，於99年11月10日逮捕緝獲，有通緝書、
    緝獲筆錄、撤銷通緝書在卷可稽，茲因被告乃係於上開減刑
    條例96年7 月16日施行後方遭通緝，並不符合該條例第5 條
    所規定不得減刑之情形，此觀法院辦理九十六年減刑條例案
    件應行注意事項第9 條第1 項規定即詳，是被告自仍合乎上
    開減刑條例減刑之規定，附此敘明），爰依中華民國96年罪
    犯減刑條例第2 條第1 項第3 款之規定，減其刑期2 分之1
    ，並諭知易科罰金之折算標準。扣案如附表編號1 、2 所示
    之海洛因、甲基安非他命，應依毒品危害防制條例第18條第
    1 項前段規定，諭知沒收銷燬。包裹附表編號1 、2 之包裝
    袋部分，依現行檢驗方式乃以刮除方式為之，包裝袋上仍會
    殘留若干毒品無法分離，應一體視為毒品部分，併依毒品危
    害防制條例第18條第1 項前段規定宣告沒收銷燬。至鑑驗取
    樣毒品部分，既已滅失，不另宣告沒收銷燬。附表編號3 、
    4 所示殘渣袋，經鑑驗結果有海洛因、甲基安非他命殘留，
    併依毒品危害防制條例第18條第1 項前段規定，諭知沒收銷
    燬。如附表編號5 、6 、7 所示之玻璃球吸食器、分裝吸管
    、電子磅秤均為被告所有，供施用毒品犯罪所用之物，應依
    刑法第38條第1 項第2 款宣告沒收。至扣案之空塑膠袋25個
    與殘渣袋2 個，鑑驗結果並未發現有法定毒品成分殘留，且
    無證據證明與被告本件施用毒品犯行有關，爰不予宣告沒收
    。
四、移送併辦意旨（96年度毒偵字第4790號）略以：盧志男於96
    年2 月16日上午10時55分為警採集尿液回溯26小時內之某時
    ，在不詳處所及其位於臺北縣三重市○○路○ 段99巷13號住
    處，施用海洛因1 次，因認被告此部分亦涉犯毒品危害防制
    條例案件第10條第1 項施用第一級毒品罪嫌，而與本件有集
    合犯之實質上一罪關係等語。按所謂集合犯，限於在犯罪構
    成要件本即預定有複數同種行為反覆實施之犯罪而言，故性
    質上係屬實質上一罪。施用毒品之法定犯罪構成要件，並不
    當然含有同種行為反覆實施之性質，復參酌刑法刪除連續犯
    之立法意旨，乃欲將本應獨立評價之數罪，回歸賦予複數法
    律效果之原貌，就刑法修正施行後多次施用毒品之犯行，採
    一罪一罰，始符合立法本旨（最高法院96年度第9 次刑事庭
    會議紀錄參照）。是檢察官併案移送事實與本件論罪科刑部
    分，施用毒品之時間、地點均不相同，並無接續犯或集合犯
    之實質上一罪關係，本院無從併予審究，應退回由檢察官另
    為適法之處理，附此敘明。
據上論斷，刑事訴訟法第273 條之1 第1 項、第299 條第1 項前
段、第310 條之2 、第454 條第1 項，毒品危害防制條例第10條
第1 項、第2 項、第18條第1 項前段，刑法第11條、第55條、第
47條第1 項、第41條第1 項前段、第38條第1 項第2 款，中華民
國九十六年罪犯減刑條例第2 條第1 項第3 款、第7 條、第9 條
、第10條第1 項，判決如主文。
本案經檢察官吳美文到庭執行職務。
中    華    民    國    99    年    12    月    24    日
                  刑事第一庭    法  官  張瓊華
附表：
┌──┬───────────────┬───────┐
│編號│    扣  案  物  品  名  稱    │  鑑驗結果    │
├──┼───────────────┼───────┤
│ 1  │海洛因3 包（合計淨重2.87公克，│鑑驗後均含微量│
│    │空包裝總重1.23公克）          │海洛因成分（見│
│    │                              │96年毒偵1422號│
│    │                              │卷第105頁）   │
├──┼───────────────┼───────┤
│ 2  │甲基安非他命1 包（淨重0.3060公│檢出甲基安非他│
│    │克，取樣0.0008公克，驗餘重    │命成分（見96年│
│    │0.3052公克）                  │訴字第1257號卷│
│    │                              │第17頁）      │
├──┼───────────────┼───────┤
│ 3  │海洛因殘渣袋31個              │檢出海洛因成分│
│    │                              │殘留          │
├──┼───────────────┼───────┤
│ 4  │甲基安非他命殘渣袋13個        │檢出甲基安非他│
│    │                              │命殘留        │
├──┼───────────────┼───────┤
│ 5  │玻璃球吸食器4 個              │              │
├──┼───────────────┼───────┤
│ 6  │分裝吸管4支                   │              │
├──┼───────────────┼───────┤
│ 7  │電子磅秤1台                   │              │
└──┴───────────────┴───────┘
以上正本證明與原本無異。
如不服本判決應於收受判決後10日內向本院提出上訴書狀，並應
敘述具體理由。其未敘述上訴理由者，應於上訴期間屆滿後20日
內向本院補提理由書( 均須按他造當事人之人數附繕本) 「切勿
逕送上級法院」。
                                書記官  李宜娟
中    華    民    國    99    年    12    月    29    日

司法院資訊處製作；財團法人民間司法改革基金會備份。
